【裁判字號】    98,抗,216
【裁判日期】    981026
【裁判案由】    返還擔保金
【裁判全文】
臺灣高等法院臺南分院民事裁定  98年度抗字第216號
抗  告  人  甲○○
相  對  人  乙○○
上列抗告人與相對人間請求返還擔保金事件，對於中華民國98年
8月31日臺灣臺南地方法院裁定（98年度聲字第839號），提起抗
告，本院裁定如下：
    主  文
抗告駁回。
抗告訴訟費用由抗告人負擔。
    理  由
一、抗告意旨略以：民事訴訟法第104條第1項第3款前段規定訴
    訟終結後，供擔保人證明已定20日以上之期間，催告受擔保
    利益人行使權利而不行使者，法院應依供擔保人之聲請，以
    裁定命返還其提存物，其所謂「訴訟終結」係指依假扣押所
    保全之請求提起之本案訴訟終結而言。相對人向原審提起刑
    事附帶民事訴訟於民國98年6月16日駁回其訴，其訴訟終結
    日，應自該本案判決即上開刑事附帶民事訴訟判決送達抗告
    人之日起算，原裁定顯有誤會云云。
二、按訴訟終結後，供擔保人證明已定20日以上之期間，催告受
    擔保利益人行使權利而不行使或法院依相對人之聲請通知受
    擔保利益人於一定期間內行使權利，並向法院為行使權利之
    證明而未證明者，法院應依供擔保人之聲請，以裁定命返還
    其提存物，民事訴訟法第104條第1項第3款定有明文。前開
    規定，於其他依法令供訴訟上之擔保者準用之，並為同法第
    106條所規定。而該款所謂「訴訟終結」，應從廣義解釋，
    包括撤銷假扣押或假處分裁定及執行程序終結在內（最高法
    院88年度台抗字第682號裁定意旨參照）。
三、經查：抗告人與相對人間因侵權行為損害賠償事件，相對人
    前遵原法院96年度全字第8806號民事假扣押裁定，為擔保假
    扣押執行，曾提供新臺幣60萬元為擔保金，並以原法院96年
    度存字第5141號擔保提存事件提存後，聲請執行抗告人所有
    之財產在案。茲因該假扣押事件，業經抗告人提起抗告，並
    經本院97年度抗字第119號廢棄上開假扣押裁定並發回原法
    院，而後原法院駁回相對人假扣押之聲請確定，該假扣押之
    執行程序，亦經抗告人聲請執行法院撤銷而終結，且相對人
    聲請原法院98年度聲字第605號裁定，命抗告人限期行使權
    利，相對人逾期未行使權利等情，業據相對人提出與其所述
    相符之原法院96年度裁全字第8806號假扣押裁定、96年度存
    字第5141號提存書、98年度聲字第605號限期行使權利裁定
    暨確定證明書、本院97年度抗字第119號裁定為證，並經本
    院調閱上開96年度存字第5141號提存卷核閱屬實。則相對人
    聲請原法院假扣押執行部分既經相對人聲請原法院撤銷執行
    ，是該假扣押之執行程序即已終結。嗣相對人聲請抗告人限
    期行使權利（原法院98年度聲字第605號裁定），而經原法
    院通知抗告人應於收受98年度聲字第605號裁定20日內行使
    權利而未行使，有原法院民事紀錄科查詢表在卷足參，抗告
    人復未提出已行使權利之證明，則原法院裁定准予返還擔保
    金予相對人即無不合。抗告人徒以相對人向原審提起刑事附
    帶民事訴訟係於98年6月16日經原法院駁回其訴，其訴訟終
    結日，應自該本案判決即上開刑事附帶民事訴訟判決送達抗
    告人之日起算，而忽視原法院已於98年6月30日以裁定命抗
    告人限期行使權利而不行使之事實，求予廢棄原裁定，顯無
    理由，應予駁回。
四、據上論結，本件抗告為無理由，依民事訴訟法第495條之1、
    第449條第1項、第95條、第78條，裁定如主文。
中    華    民    國    98    年    10    月    26    日
                  民事第三庭    審判長法  官  蘇清恭
                                      法  官  張世展
                                      法  官  蘇重信
上為正本係照原本作成。
不得再抗告。
中    華    民    國    98    年    10    月    26    日
                                      書記官  陳嘉琍


司法院資訊處製作；財團法人民間司法改革基金會備份。
